# 可以税后提取住房基金和董事会费吗？

提问人：jbl2046 时间：2013-11-01 12:44:12
请教：可以税后提取住房基金和董事会费吗？
谢谢！

回答人：chenyiwei
可以依据税后利润为基础确定应提取的金额，但会计处理上还是作为费用计入当期损益。

提问人：jbl2046 时间：2013-11-02 11:42:55
还是不能提前提出来，是吧？有什么依据解释提前提取是不对的吗 ？谢谢！

回答人：chenyiwei
并不是说“不能提前提取”。如果事先已经确定了应提取金额的计算公式，且取得奖金的其他条件也均以满足，则在当年度决算确定税后利润额之后，将提取额计入当年度财务报表中，也是完全可能的。另外，由于计提金额也要计入损益，因此计算方案中必须明确作为计提基数的税后利润是扣除该计提额之前还是之后的（一般应是扣除之前的）。

提问人：jbl2046 时间：2013-11-02 14:39:38
谢谢版主。这家单位管理挺乱的， 98 年曾经有i过一个董事会决议，之后就再没有了，可是还是想起来提，想不起来就不提，账上很简单，直接 借：利润分配-未分配利润 贷：其他应付款-董事会费，木有附件支持。这样还合规吗？

回答人：chenyiwei
1 、基于内控的考虑，即使当初对计提方法有董事会决议，还是应当每年由董事会决议确认计提金额。而且不应有“想起来提，想不起来就不提”的随意性。 2 、账务处理不恰当。